【裁判字號】    88,上,665
【裁判日期】    890502
【裁判案由】    損害賠償
【裁判全文】
臺灣高等法院臺中分院民事判決  八十八年度上字第六六五號
      上  訴  人    鈞懋國際有限公司
      法定代理人    乙○○
      訴訟代理人    吳宏輝律師
      被上訴人      源發輪業股份有限公司
      法定代理人    甲○○
      訴訟代理人    羅秉成律師
                    魏順華律師
                    詹惠芬律師
右當事人間損害賠償事件，上訴人對於中華民國八十八年九月二十四日臺灣臺中地方
法院八十八年訴字第一五九一號第一審判決提起上訴，本院判決如左：
      主      文
上訴駁回。
第二審訴訟費用由上訴人負擔。
      事實及理由
一、本件上訴人起訴主張：上訴人前因英國客戶向上訴人訂貨SUSPENSION     MODEL
    9903腳踏車前叉零件，上訴人乃於八十七年間轉向被上訴人訂購SUSPENSION
    MODEL 9903腳踏車前叉，嗣因被上訴人所交腳踏車前叉零件有瑕疵，雙方於同年
    十二月遂再訂立補給被上訴人應完整無瑕疵之貨物予上訴人之協議，惟被上訴人
    經上訴人再三發函催告出貨，被上訴人均不置理，上訴人不得已爰依民法第二百
    二十七條規定解除契約，惟上訴人因契約之解除，計損失：(1)英國客戶因上訴人
    未依約交貨要求賠償美金二萬五千一百七十五元，折合新台幣八十三萬零七百九
    十二元。(2)因本件交易上訴人損失海運費及報關費一萬二千六百二十四元，貨櫃
    延滯費一萬一千三百四十元，合計九萬五千一百二十九元，爰依債務不履行之法
    律關係請求被上訴人賠償共二百五十三萬二千零三十七元及其法定遲延利息，並
    陳明願供擔保，請求宣告假執行。（上訴人於原審請求被上訴人與甲○○、王邵
    盛共同賠償，於本院時撤回對甲○○、王邵盛部分之訴）。
二、被上訴人則以：伊否認所出賣之腳踏車前叉有瑕疵及上訴人受有英國客戶請求損
    害賠償之損失，雖然伊有與上訴人書立協議書，同意補予完整無瑕疵之貨物予上
    訴人，然本次貨物數量高達三、六二二支，且因係同款改良之新型零件，許多配
    料交貨期非被上訴人所能控制又係臨時訂料，上訴人嗣後催告伊交貨，但所定催
    告履約期限不相當，且上訴人僅有催告函，未曾有解除契約之意思表示，亦尚未
    發生解除契約之法效，本件系爭零件買賣契約尚未解除，且未能依約如期交貨係
    不可歸責於被上訴人之事由所致，上訴人不得請求損害賠償等語資為抗辯。
三、上訴人主張上訴人前因英國客戶向上訴人訂貨SUSPENSION  MODEL 9903腳踏車前
    叉零件，上訴人乃於八十七年間轉向被上訴人訂購SUSPENSION  MODEL 9903腳踏
    車前叉，嗣因英國客認被上訴人所交腳踏車前叉零件有瑕疵，雙方於同年十二月
    遂再訂立補給被上訴人應完整無瑕疵之貨物予上訴人之協議，及上訴人曾發函催
    告出貨等情，為被上訴人所不爭執，自堪信為真實。
四、茲上訴人主張因伊催告，被上訴人置之不理，伊乃解除契約，並請求因債務不履
    行所生之損害賠償，被上訴人否認二造契約已然解除。上訴人應先就二造之契約
    已然解除乙節舉證以實其說，否則其請求即失前提依據，無從准許。
    經查：二造間於八十七年十二月所訂立被上訴人應補貨物予上訴人之協議，並未
    約定給付期限，有該協議書為證（見原審卷第十五頁），依民法第二百二十九條
    第二項規定，給付無確定期限者，債務人於債權人得請求給付時，經其催告而未
    為給付者，自受催告時起，負遲延責任。上訴人雖曾於八十八年四月三十日發函
    予被上訴人表示：「敬請貴公司於文到三日內應將鈞懋國際有限公司所訂購之
    SUSPENSION MODEL9903數量三六二二支，結關運送出貨，否則解除契約」，惟足
    證二造於八十八年四月三十日契約尚未解除契約，上訴人主張伊已於八十八年四
    月間已解除契約乙節自不足採，上訴人又主張上開催告函為附條件之解除契約之
    意思表示，因被上訴人未於三日內履行，條件成就，解除契約之意思表示已生效
    云云，惟查參照上開函說明欄載明：「．．．特再委請貴律師再度發函通知該公
    司，於文到後三日內出貨，否則本公司將解除契約．．」，所謂「將解除契約」
    ，係未來式，難認上開催告函為條件之解除契約之意思表示，僅可視為催告之意
    思表示，催告人如欲解除契約仍應另為解除契約之意思表示。雖上訴人又主張依
    伊公司八十八年五月十七日函（見本院卷第七十一－七十五頁）可見二造已解除
    契約，惟此為上訴人單方之解讀，不足採為二造已於八十八年四月三十日之催告
    函後三日即自動解除契約，雖上開八十八年五月十七日函，可視為其解除契約之
    意思表示，惟查上訴人之八十八年五月十七日函係在回覆被上訴人八十八年五月
    十二日之函（見原審卷第一二七頁以下），被上訴人在上訴人催告後雖未於三日
    內出貨，惟二造之契約既尚未解除，契約之效力仍然存在，被上訴人又於同年五
    月十二日發函通知上訴人表示將在八十八年五月十七日出貨，是被上訴人縱已負
    有遲延責任，然上訴人並未因上訴人於期限內不履行，為解除契約之意思表示，
    仍不能不受契約之拘束，被上訴人提出應為之給付，請求上訴人履行，自非上訴
    人所得拒絕。故上訴人八十八年五月十七日之函縱可認係解除契約之意思表示，
    惟係在契約尚未解除以前及被上訴人已提出給付之後，亦無權解除契約。茲被上
    訴人既在上訴人為解除契約之意思表示以前，已提出給付，上訴人拒絕受領，上
    訴人即無由解除契約，其請求因解除契約所生之損害賠償即屬無據，應予駁回。
    上訴人之訴既不應准許，其假執行之聲請即失所依附，應並予駁回。
五、綜上所述，上訴人主張二造所訂之買賣，經伊解除契約，請求因契約解除後，伊
    所受之損害賠償，因二造契約未合法解除，已如前述，上訴人之請求即非有據，
    原審駁回其請求及假執行之聲請，核無不合，上訴意旨，仍執原詞，指摘原判決
    不當，求為廢棄改判，為無理由，應予駁回。
六、本件判決事實已臻明確，兩造其餘攻擊防禦及舉證，核與本件判決結果無影響，
    爰不另一一論述，附此敘明。
據上論結：本件上訴為無理由，爰判決如主文。
中      華      民      國    八十九     年      五       月     二     日
~B1民事第三庭審判長法  官  陳照德
~B2                法  官  陳成泉
~B3                法  官  蔡王金全
右為正本係照原本作成。
如對本判決上訴，須於收受判決送達後二十日內向本院提出上訴書狀，其未表明上訴
理由者，應於提出上訴後二十日內向本院提出上訴理由書（須按他造人數附具繕本）
，並繳納送達用雙掛號郵票拾份（每份參拾肆元）。
上訴時應提出委任律師或具有律師資格之人之委任狀；委任有律師資格者，另應附具
律師及格證書及釋明委任人與受任人有民事訴訟法第四百六十六條之一第一項但書或
第二項（詳附註）所定關係之釋明文書影本。
~B                書記官  林彩雲
中      華      民      國    八十九     年      五       月     四     日
附註：
民事訴訟法第四百六十六條之一（第一項、第二項）
對於第二審判決上訴，上訴人應委任律師為訴訟代理人。但上訴人或其法定代理人具
有律師資格者，不在此限。
上訴人之配偶、三親等內之血親、二親等內之姻親，或上訴人為法人、中央或地方機
關時，其所屬專任人員具有律師資格並經法院認為適當者，亦得為第三審訴訟代理人
。
                                                                        Ｆ


司法院資訊處製作；財團法人民間司法改革基金會備份。
